臺灣臺中地方法院刑事裁定
111年度聲字第638號
聲明異議人
即  受刑人  宋瓊華


上列異議人即受刑人因違反銀行法案件，對臺灣臺中地方檢察署
檢察官之指揮執行（110年度執沒字第4660號），聲明異議，本
院裁定如下：
    主    文
聲明異議駁回。
    理    由
一、聲明異議意旨略以：聲明異議人即受刑人（下稱受刑人）宋
    瓊華依判決附表6編號8所載沒收內容，乃係「宋瓊華違反銀
    行法之犯罪所得新臺幣（下同）2221萬4000元，除應發還被
    害人或得請求損害賠償之人外，沒收之」，因受刑人兼具被
    害人身份，所投入而被害之金額依照判決書附表一編號509
    至554，金額統計共計3761萬1150元，受刑人即被害人所投
    入之款項遠遠超過沒收之金額，應發還抵銷之，受刑人應無
    再繳付犯罪所得2221萬4000元之必要。退步言之，附表一編
    號第19至25號之王士鴻為受刑人之子，所投入金額536萬，
    以及編號第46至51號之王永昌為受刑人之夫，所投入之金額
    為650萬元，此部分受刑人亦可主張債務抵銷，應予扣除。
    臺灣臺中地方檢察署（下稱臺中地檢署）111年1月17日執行
    命令稱受刑人宋瓊華應繳付2221萬4000元，檢察官執行有不
    當之處，爰依法聲明異議等語。
二、按受刑人以檢察官執行之指揮為不當者，得向諭知該裁判之
    法院聲明異議，刑事訴訟法第484條定有明文。該條所稱「
    諭知該裁判之法院」，乃指對被告之有罪判決，於主文內實
    際宣示其主刑、從刑之裁判而言（最高法院106年度台抗字
    第305號裁定意旨參照）。倘其聲明異議係向其他無管轄權
    之法院為之，其聲請為不合法，應由程序上駁回，無從為實
    體上之審查（最高法院108年度台抗字第1121號裁定意旨參
    照）。
三、經查：受刑人宋瓊華前於民國95年間，因違反銀行法案件，
    經本院以105年度金重訴字第647號判處罪刑，經上訴後，經
    臺灣高等法院臺中分院以106年度金上訴字第1318號撤銷改
    判，再經數次上訴最高法院及由最高法院撤銷發回後，經臺
    灣高等法院臺中分院以109年度重金上更二字第12號判決判
    處「原判決關於程克強、程克達、林秀峰、劉佳謀、洪麗
    琴、麥春密、楊家宏、宋瓊華部分，及參與人楊進盛沒收部
    分，均撤銷。」、「宋瓊華共同法人行為負責人犯銀行法
    第一百二十五條第一項前段之非法經營銀行業務罪，處有期
    徒刑壹年柒月。緩刑參年。並應向公庫支付新臺幣伍拾萬元
    」、「程克強、程克達、林秀峰、劉佳謀、洪麗琴、麥春
    密、楊家宏、及宋瓊華等人應沒收部分，均詳如附表6所載
    」，於110年3月10日確定，其後，臺中地檢署檢察官即依臺
    灣高等法院臺中分院以109年度重金上更二字第12號刑事判
    決主文，以110年度執沒字第4660號案件辦理受刑人之沒收
    執行等情，有本院依職權調取臺中地檢署檢察官110年度執
    沒字第4660號卷宗所附刑案資料查註紀錄表及臺灣高等法院
    臺中分院109年度重金上更二字第12號刑事判決為證。
四、依上說明，本案諭知沒收受刑人犯罪所得之法院係臺灣高等
    法院臺中分院；而檢察官據以指揮執行而為本案執行命令之
    裁判，亦係前開臺灣高等法院臺中分院以109年度重金上更
    二字第12號刑事判決，本院並非臺中地檢署檢察官110年度
    執沒字第4660號執行命令之「諭知該裁判之法院」，依上開
    說明，受刑人就前開執行命令向本院聲明異議，於法未合，
    應予駁回。
五、依刑事訴訟法第220條、第486條，裁定如主文。
中　　華　　民　　國　　111 　年　　4 　　月　　19　　日
                  刑事第十八庭    法  官  張美眉
以上正本證明與原本無異。
如不服本裁定，應於收受送達後5日內向本院提出抗告狀。（應
附繕本）
　　　　　　　　　　　　　　　　  書記官  薛美怡　　　　
中　　華　　民　　國　　111 　年　　4 　　月　　19　　日